# 请教个关于收入确认时间如何确定的问题

提问人：alony 时间：2022-10-12 18:28:56
A公司是做技术开发的，在开发完毕，产品交付并验收合格后一次确认收入。
那么问题来了：
A公司一个项目的验收单，验收单正文描述：“乙方已按合同约定验收标准于 2021 年 10 月 31 日完成系统上线，于 2021 年 11 月 15 日完成优化和试运行，系统符合设计要求，达到预期目标，测试合格，可以验收”。但验收单上甲方盖章后的落款日期为 2022 年 2 月 20 日。
请问这种情况下，IPO实务中应该以哪个日期作为收入确认时点更好呢？
我的理解，虽然签订验收单时间为 2022 年 2 月，但实际事实已经在 2021 年 11 月完成，并已得到客户确认。因此该收入确认到 2021 年更合适。
不知大家怎么看呢？谢谢！

回答人：chenyiwei
要关注“乙方已按合同约定验收标准于 2021 年 10 月 31 日完成系统上线，于 2021 年 11 月 15 日完成优化和试运行，系统符合设计要求，达到预期目标”有无其他佐证证据，例如甲方自 2021 年 11 月起已将该系统投入正常使用。在获取充分、适当的佐证证据的前提下，并就为何验收单跨年出具的原因获取合理解释的基础上，才能认可在 2021 年度内可确认收入。但实务中这样做的难度较大，更大可能性是因为验收单出具在 2022 年故收入也确认在 2022 年。